hr-HR: Stil čeljusti zamke za životinje: Lijevano; Zatvoreno; Laminirano; Pomaknuto; Obloženo gumom; Ostalo
pt-BR: Estilo de mandíbula da armadilha para animais: Fundido; Fechado; Laminado; Deslocado; Com revestimento de borracha; Outro
es: Estilo de mandíbula de trampa para animales: De fundición; Cerrada; Laminada; Desplazada; Con almohadilla de goma; Otro
el: Στυλ παγίδας ζώων τύπου δόκανο: Χυτή; Κλειστή; Πολυστρωματική; Εκκεντρική; Με επένδυση καουτσούκ; Άλλο
nl: Stijl kaakmechanisme dierenval: Gegoten; Gesloten; Gelamineerd; Offset; Met rubberen bekleding; Overig
zh-TW: 動物陷阱夾口樣式: 鑄造; 閉合; 層壓; 偏置; 橡膠墊; 其他
pl: Typ szczęk pułapki na zwierzęta: Odlewane; Zamknięte; Laminowane; Z odstępem; Z gumowymi nakładkami; Inny
bg-BG: Тип челюсти на животинския капан: Ляти; Затворени; Ламинирани; Изместени; С гумена подложка; Друго
sv: Djurfälla saxstil: Gjuten; Stängd; Laminerad; Förskjuten; Gummivadderad; Annan
de: Tierfalle im Backen-Stil: Gegossen; Geschlossen; Laminiert; Versetzt; Gummigepolstert; Sonstige
nb: Dyrefelle kjevestil: Støpt; Lukket; Laminert; Forskjøvet; Gummipolstret; Annet
en: Animal trap jaw style: Cast; Closed; Laminated; Offset; Rubber Padded; Other
lt-LT: Gyvūnų spąstų stilius: Lieto metalo; Uždari; Laminuoti; Su tarpu; Su gumine pagalvėle; Kita
fr: Configuration des mâchoires du piège à animaux: Moulé; Fermé; Laminé; Décalé; Rembourré en caoutchouc; Autre
ro-RO: Stilul fălcii capcanei pentru animale: Turnate; Închise; Laminate; Decalate; Căptușite cu cauciuc; Altele
ru: Тип челюстей ловушки для животных: Литые; Закрытые; Ламинированные; Со смещением; С резиновыми накладками; Другое
cs: Styl čelisti pro zvířecí past: Lité; Uzavřené; Laminované; Odsazené; Gumově polstrované; Jiné
it: Trappola per animali a ganasce: Fusa; Chiusa; Laminata; Sfalsata; Con imbottitura in gomma; Altro
sl-SI: Slog čeljusti za past a živali: Lita; Zaprta; Laminirana; Zamaknjena; Oblazinjena z gumo; Drugo
fi: Eläinloukun leukatyyppi: Valettu; Suljettu; Laminoitu; Offset; Kumipehmustettu; Muu
vi: Kiểu hàm bẫy động vật: Đúc; Khép kín; Bọc ván ép; Lệch; Bọc cao su; Khác
ko: 동물 덫 턱 유형: 주물; 밀폐형; 라미네이트; 오프셋; 고무 패드형; 기타
th: รูปแบบก้ามหนีบของกับดักสัตว์: หล่อ; แบบปิด; ลามิเนต; เยื้องศูนย์; บุด้วยยาง; อื่นๆ
ja: 動物の罠の顎スタイル: キャスト; クローズド; ラミネート; オフセット; ラバーパッド; その他
hu: Állatcsapda-állkapocs stílus: Öntött; Zárt; Laminált; Eltolt; Gumibetétes; Egyéb
pt-PT: Tipo de maxilas da armadilha para animais: Fundido; Fechado; Laminado; Deslocado; Com almofada de borracha; Outro
zh-CN: 捕兽夹夹口样式: 铸造夹; 闭合夹; 加固夹; 偏置夹; 橡胶垫夹; 其他
da: Dyrefældes kæbestil: Støbt; Lukket; Lamineret; Forskudt; Gummipolstret; Andet
sk-SK: Model zverákovej pasce na zver: Odlievané; Zatvorené; Laminované; Odsadené; S gumenou výstelkou; Iný
tr: Hayvan tuzağı çene tipi: Döküm; Kapalı; Lamine; Ofset; Kauçuk dolgulu; Diğer